# 融资性售后回租

提问人：会计赢家 时间：2017-01-13 18:55:45

回答人：chenyiwei
使用Excel中的IRR（）函数测算实际利率，必须确保两个相邻单元格之间所代表的时间间隔是相等的。建议先看看有无这方面问题？

提问人：会计赢家 时间：2017-01-13 19:24:55
像这种第 0 期和第 1 期和以后期不等怎么求实际利率

回答人：chenyiwei
近似来看，第一期 3 个月，以后各期间隔半年，你按照最小间隔（ 3 个月）确定各列，例如在“2015-11-15”和“2016-05-15”中间插入一个空行“2016-02-15”即可，但这一行虽然没有现金流，但仍需计算这三个月的利息支出等